臺灣板橋地方法院刑事裁定　　　　　　　96年度聲再字第11號
聲　請　人
即　被　告　甲○○
上列聲請人即被告因違反毒品危害防制條例案件，對於本院中華
民國96年2 月1 日96年度毒聲字第221 號確定裁定，聲請重新審
理，本院裁定如下：
    主  文
聲請駁回。
    理　由
一、聲請意旨略以：聲請人係第一次施用毒品，且經聲請人核算
    評估分數後，發現本案應尚未到達裁定強制戒治之標準，為
    此提出聲請再議案云云。
二、按「觀察、勒戒及強制戒治之裁定確定後，有下列情形之一
    ，認為應不施以觀察、勒戒或強制戒治者，受觀察、勒戒或
    強制戒治處分之人，或其法定代理人、配偶，或檢察官得以
    書狀敘述理由，聲請原裁定確定法院重新審理：一、適用法
    規顯有錯誤，並足以影響裁定之結果者。二、原裁定所憑之
    證物已證明為偽造或變造者。三、原裁定所憑之證言、鑑定
    或通譯已證明其為虛偽者。四、參與原裁定之法官，或參與
    聲請之檢察官，因該案件犯職務上之罪，已經證明者。五、
    因發現確實之新證據足認受觀察、勒戒或強制戒治處分之人
    ，應不施以觀察、勒戒或強制戒治者。六、受觀察、勒戒或
    強制戒治處分之人，已證明其係被誣告者。」、「法院認為
    無重新審理之理由，或程序不合法者，應以裁定駁回之；認
    為有理由者，應重新審理，更為裁定。法院認為無理由裁定
    駁回聲請者，不得更以同一原因，聲請重新審理。」毒品危
    害防制條例第20條之1 第1 項、第4 項分別定有明文。
三、查聲請人甲○○前因施用第一級毒品海洛因，經本院以95年
    度毒聲字第2312號裁定應送勒戒處所觀察、勒戒，經觀察、
    勒戒後，經臺灣臺北看守所附設勒戒處所就人格特質、臨床
    徵候、環境相關因素等項目綜合判斷結果，認有繼續施用毒
    品傾向，再經本院以96年度毒聲字第221 號裁定令入戒治處
    所強制戒治，其期間為6 個月以上，至無繼續強制戒治之必
    要為止，但最長不得逾1 年確定，此經本院調閱臺灣板橋地
    方法院檢察署95年度毒偵字第8200號案件卷宗核閱屬實，並
    有上開裁定書、本院送達證書、臺灣臺北看守所附設勒戒處
    所有無繼續施用毒品傾向證明書、有無繼續施用毒品傾向評
    估標準紀錄表及臺灣高等法院被告前案紀錄表各1 份在卷可
    稽，足徵本件聲請人係受強制戒治處分之裁定確定。
四、再查，有無繼續施用毒品傾向之評估標準，並非完全以受勒
    戒人勒戒後之結果為準，勒戒前之各種情況，仍應作為評估
    之依據。而依勒戒處所評分說明手冊規定，係以人格特質、
    臨床徵候及環境相關因素三項合併計算分數：（一）分數10
    0 分至71分，判定為有繼續施用毒品傾向。（二）50分至0
    分判定為無繼續施用毒品傾向。（三）70分至51分間判定有
    繼續施用毒品傾向之原則為有下列各項之一者：1.缺乏病識
    感或戒治動機者。2.第一級毒品使用者。3.有煙毒前科者。
    4.有礙家庭、社會和諧與安寧者。若無以上各項之一，惟判
    定者認為個案「有繼續施用毒品傾向」者，應在「有無繼續
    施用毒品傾向證明書」詳細說明欄內載明，並於綜合判斷項
    下勾選「有繼續施用毒品傾向」。（四）分數為50分以下，
    原本應列為「無繼續施用毒品傾向」，但綜合評分者根據臨
    床實務，有具體事證，認為個案「有繼續施用毒品傾向」者
    ，以綜合評分者所評估為準，惟須在「有無繼續施用毒品傾
    向證明書」詳細說明欄載明具體事證。而其中之人格特質係
    依：(1)毒品犯罪相關司法紀錄、(2)其他犯罪紀錄、(3)短期內
    是否再犯及其他行為觀察（夾藏、暴力、自殺、恐嚇、拒食
    、辱罵、喧嘩）；臨床徵候係依：戒斷症狀有無、是否使用
    多種藥物、有無注射使用、使用期間長短、情緒及態度；環
    境相關因素係依：社會功能是否良好、支持系統等；作為判
    斷分數之依據。判定者判定人格特質、臨床徵候及環境相關
    因素合計三項分數，固係供為判定者判定「有無繼續施用毒
    品傾向」之審酌標準，但非唯一標準。綜合評分者，應根據
    臨床實務，有具體事證，認為個案「有繼續施用毒品傾向」
    者，以綜合評分者所評估為準（臺灣高等法院96年度毒抗字
    第129 號裁定意旨參照）。而本件臺灣臺北看守所附設勒戒
    處所96年1 月9 日就聲請人人格特質評分為4 分（其中已審
    酌聲請人無毒品犯罪相關司法紀錄，且短期內未再犯，而均
    給予評分0 分）、臨床徵候評分為60分、環境相關因素評分
    為5 分，合計為69分，經本院審查卷內相關證據資料，僅被
    告使用毒品期間依其警詢及檢察官訊問時所供，應為「一個
    月至一年」評定為5 分，而非「超過一年」評定為10分，故
    聲請人合計評分應減5 分而為64分，惟仍屬70分至51分間之
    情形，且聲請人既係第一級毒品使用者，足認臺灣臺北看守
    所附設勒戒處所依上開規定判定聲請人具有繼續施用毒品傾
    向之情，尚無任何違誤。聲請人於本件未提出任何可資調查
    之確實新證據，僅空言稱其應尚未達到裁定強制戒治之標準
    云云，自無可採，本院復查無符合毒品危害防制條例第20條
    之1 第1 項其餘各款所定之情事，故本件聲請為無理由，應
    予駁回。
據上論斷，依毒品危害防制條例第20條之1 第4 項前段，裁定如
主文。
中　　華　　民　　國　　96　　年　　5 　　月　　14　　日
                  刑事第二庭  審判長法  官  李 麗 玲
                                    法  官  黎 錦 福
                                    法  官  張 兆 光
上列正本證明與原本無異。
如不服本裁定，應於裁定送達後5日內向本院提出抗告狀。
                                    書記官  曹 秋 冬
中　　華　　民　　國　　96　　年　　5 　　月　　15　　日
